---
title: "Kredi Kabul Analizi ve SVM Modeli"
output:
  rmdformats::readthedown
---




```{r setup, include=FALSE}
knitr::opts_chunk$set(echo = TRUE)
url = "https://miro.medium.com/max/1200/1*hAMUkRqnWVn4fxTjCNJP1w.jpeg"
```

<center><img src="`r url`"></center>

# Hazırlayanlar

- **Tolga Kurt**



# Amaç
* Müşterinin banka tarafından sunulan kişisel krediyi kabul edip etmeyeceğini tahmin etmek için SVM sınıflandırma modeli oluşturmak.







# Kütüphaneler 
```{r,warning=FALSE,message=FALSE}
library(dplyr)
library(ggplot2)
library(vtable)
library(ggthemes)
library(gridExtra)
library(scales)
library(caret)
library(e1071)
library(GGally)
library(rmdformats)
library(ROCR)
```

# Veriye Ön Bakış


```{r}
UniversalBank = read.csv("C:/Users/tolga/Downloads/UniversalBank.csv")
head(UniversalBank)
str(UniversalBank)
```


* Verimiz 5000 satır ve 14 sütundan oluşmaktadır. Hedef değişkenimiz Personal.Loan değişkenidir. 

## Değişen Tanımlamaları

* ID - Müşteri ID

* Age - Müşterinin Yaşı

* Experience - Profesyonel Çalışma Deneyimi Yılı

* Income - Yıllık kazanç ($000)

* ZIPCode - Ev Adres Kodu.

* Family - Müşterinin Aile Ferdi Sayı

* CCAvg - Aylık Ortalama Kredi Kartı Harcaması ($000)

* Education - Eğitim Düzeyi. 1: Lisans ; 2: Lisansüstü; 3: Yetkin/Profesyonel

* Mortgage - Eğer varsa evin Mortgage değeri ($000)

* Personal Loan - Bu müşteri son kampanyada sunulan ihtiyaç kredisini kabul etti mi? (Hedef Değişken)

* Securities Account - Müşteri,bankada güvenli bir hesaba sahip mi ?

* CD Account - Müşterinin bankada mevduat sertifikası (CD) hesabı var mı?

* Online - Müşteri internet bankacılığı kullanıyor mu ?

* CreditCard - Müşteri UniversalBank'tan kredi kartı kullanıyor mu ? 


*Verimizde 6 tane binary veya kategorik, 7 tane de nümerik değişken vardır. Binary değişkenleri kategorik değişkene çevirelim ve ID ile ZIPCode değişkenlerini bize bir bilgi sağlamadıkları için verimizden çıkaralım.

```{r}
UniversalBank$Education<-as.factor(UniversalBank$Education)
UniversalBank$Personal.Loan<-as.factor(UniversalBank$Personal.Loan)
UniversalBank$Securities.Account<-as.factor(UniversalBank$Securities.Account)
UniversalBank$CD.Account<-as.factor(UniversalBank$CD.Account)
UniversalBank$Online<-as.factor(UniversalBank$Online)
UniversalBank$CreditCard<-as.factor(UniversalBank$CreditCard)
UniversalBank = UniversalBank%>%select(-ID,-ZIP.Code)
```

# Özet İstatistikler


```{r}
st(UniversalBank)
```

* Verimizde Age değişkeninin ortalaması 45.33 standart sapması 11.46'dır. Minimum 23 max ise 67 yaşındaki değerler bulunmaktadır.
* Verimizde Income değişkeninin ortalaması 73.77 standart sapması 46.034'tür. Minimum 8(000$) max ise 224(000 $) değerinde yıllık gelirler bulunmaktadır.
* Verimizde Family değişkeninin ortalaması 2.39 standart sapması 1.148'dir. Minimum 1 max ise 4 kişilik aileler bulunmaktadır.
* Education değişkeninin %41.9'u 1(Undergrad), %28.1'i 2(Graduate), %30'u 3(Professional) olarak dağılmaktadır.
* Personal.Loan değişkeninin %90,4'ü 0(No), %9.6'sı 1(Yes) olarak dağılmaktadır.
* Securities.Account değişkeninin %89,6'sı 0(No), 10,4'ü 1(Yes) olarak dağılmaktadır.
* CD.Account değişkeninin %94'ü 0(No), %6'sı 1(Yes) olarak dağılmaktadır. 
* Online değişkeninin %40.3'ü 0(No), %59,7'sı 1(Yes) olarak dağılmaktadır.
* CreditCard değişkeninin %70.6'sı 0(No), %29,4'ü 1(Yes) olarak dağılmaktadır.




# Veri Görselleştirme

## Saçılım ve Dağılım Grafikleri 

### Age

```{r warning=FALSE}
p1 = ggplot(UniversalBank,aes(x = seq(1,dim(UniversalBank)[1]),y = Age,colour = Personal.Loan))+geom_point(size = 2)+xlab("")+ylab("Age")+theme_classic()+
  theme(axis.title.x = element_text(colour = "#000000"),
         axis.title.y = element_text(colour = "#000000"),
         plot.title = element_text(colour = "#000000"),
         axis.text.x  = element_text(colour = "#000000"),
         axis.text.y = element_text(colour = "#000000"),
         axis.line = element_line(colour = "#000000"),
         legend.text = element_text(colour = "#000000"),
         legend.title = element_text(colour = "#000000"))

d1 = ggplot()+geom_density(data=UniversalBank, aes(x = Age), size=1,fill = "#2109f7",colour = "#2109f7",alpha = 0.5)+
  theme_base() + 
  theme(panel.background=element_blank(),
        panel.border = element_blank(),
        plot.background=element_blank(),
        text = element_text(colour="black"),
        axis.text.y = element_blank(),
        line = element_line(colour="black")) +
  theme()+ylab("")+xlab("Age")+ggtitle("Age")

grid.arrange(arrangeGrob(p1,ncol = 1,name = "Age"),d1)

```
* Age değişkeninin grafiğini incelediğimizde Personal.Loan ile gruplandırıldığında rastgele bir dağılımı vardır. Density plot incelendiğinde ise 3 tepeli bir yapı vardır.


### Experience

```{r warning=FALSE}

p2 = ggplot(UniversalBank,aes(x = seq(1,dim(UniversalBank)[1]),y = Experience,colour = Personal.Loan))+geom_point(size = 2)+xlab("")+ylab("Experience")+theme_classic()+
  theme(axis.title.x = element_text(colour = "#000000"),
         axis.title.y = element_text(colour = "#000000"),
         plot.title = element_text(colour = "#000000"),
         axis.text.x  = element_text(colour = "#000000"),
         axis.text.y = element_text(colour = "#000000"),
         axis.line = element_line(colour = "#000000"),
         legend.text = element_text(colour = "#000000"),
         legend.title = element_text(colour = "#000000"))

d2 = ggplot()+geom_density(data=UniversalBank, aes(x = Experience), size=1,fill = "#2109f7",colour = "#2109f7",alpha = 0.5)+
  theme_base() + 
  theme(panel.background=element_blank(),
        panel.border = element_blank(),
        plot.background=element_blank(),
        text = element_text(colour="black"),
        axis.text.y = element_blank(),
        line = element_line(colour="black")) +
  theme()+ylab("")+xlab("Experience")+ggtitle("Experience")

grid.arrange(arrangeGrob(p2,ncol = 1,name = "Age"),d2)

```

* Experience değişkeninin grafiğini incelediğimizde Personal.Loan ile gruplandırıldığında rastgele bir dağılımı vardır. Density plot incelendiğinde ise dengeli bir dağılımı vardır.


### Income

```{r warning=FALSE}
p3 = ggplot(UniversalBank,aes(x = seq(1,dim(UniversalBank)[1]),y = Income,colour = Personal.Loan))+geom_point(size = 2)+xlab("")+ylab("Income")+theme_classic()+
  theme(axis.title.x = element_text(colour = "#000000"),
         axis.title.y = element_text(colour = "#000000"),
         plot.title = element_text(colour = "#000000"),
         axis.text.x  = element_text(colour = "#000000"),
         axis.text.y = element_text(colour = "#000000"),
         axis.line = element_line(colour = "#000000"),
         legend.text = element_text(colour = "#000000"),
         legend.title = element_text(colour = "#000000"))

d3 = ggplot()+geom_density(data=UniversalBank, aes(x = Income), size=1,fill = "#2109f7",colour = "#2109f7",alpha = 0.5)+
  theme_base() + 
  theme(panel.background=element_blank(),
        panel.border = element_blank(),
        plot.background=element_blank(),
        text = element_text(colour="black"),
        axis.text.y = element_blank(),
        line = element_line(colour="black")) +
  theme()+ylab("")+xlab("Income")+ggtitle("Income")

grid.arrange(arrangeGrob(p3,ncol = 1,name = "Income"),d3)
```

* Income değişkeninin grafiğini incelediğimizde Personal.Loan ile gruplandırıldığında Personal.Loan = 1 olan değişkenlerin daha yüksek yıllık gelire sahip olduğu görülebilir. Density plot incelendiğinde ise sağa çarpık bir grafik vardır.


### Family

```{r warning=FALSE}
p4 = ggplot(UniversalBank,aes(x = seq(1,dim(UniversalBank)[1]),y = Family,colour = Personal.Loan))+geom_point(size = 2)+xlab("")+ylab("Family")+theme_classic()+
  theme(axis.title.x = element_text(colour = "#000000"),
         axis.title.y = element_text(colour = "#000000"),
         plot.title = element_text(colour = "#000000"),
         axis.text.x  = element_text(colour = "#000000"),
         axis.text.y = element_text(colour = "#000000"),
         axis.line = element_line(colour = "#000000"),
         legend.text = element_text(colour = "#000000"),
         legend.title = element_text(colour = "#000000"))

d4 = ggplot()+geom_density(data=UniversalBank, aes(x = Family), size=1,fill = "#2109f7",colour = "#2109f7",alpha = 0.5)+
  theme_base() + 
  theme(panel.background=element_blank(),
        panel.border = element_blank(),
        plot.background=element_blank(),
        text = element_text(colour="black"),
        axis.text.y = element_blank(),
        line = element_line(colour="black")) +
  theme()+ylab("")+xlab("Family")+ggtitle("Family")

grid.arrange(arrangeGrob(p4,ncol = 1,name = "Family"),d4)
```

* Family değişkeni kesikli değişken olduğu için birden fazla tepeli bir yapı vardır. En yüksek tepe 1 değişkeninde mevcuttur.

## CCAvg

```{r}
p5 = ggplot(UniversalBank,aes(x = seq(1,dim(UniversalBank)[1]),y = CCAvg,colour = Personal.Loan))+geom_point(size = 2)+xlab("")+ylab("CCAvg")+theme_classic()+
  theme(axis.title.x = element_text(colour = "#000000"),
         axis.title.y = element_text(colour = "#000000"),
         plot.title = element_text(colour = "#000000"),
         axis.text.x  = element_text(colour = "#000000"),
         axis.text.y = element_text(colour = "#000000"),
         axis.line = element_line(colour = "#000000"),
         legend.text = element_text(colour = "#000000"),
         legend.title = element_text(colour = "#000000"))

d5 = ggplot()+geom_density(data=UniversalBank, aes(x = CCAvg), size=1,fill = "#2109f7",colour = "#2109f7",alpha = 0.5)+
  theme_base() + 
  theme(panel.background=element_blank(),
        panel.border = element_blank(),
        plot.background=element_blank(),
        text = element_text(colour="black"),
        axis.text.y = element_blank(),
        line = element_line(colour="black")) +
  theme()+ylab("")+xlab("CCAvg")+ggtitle("CCAvg")

grid.arrange(arrangeGrob(p5,ncol = 1,name = "CCAvg"),d5)

```

* CCAvg grafiği incelendiğinde sağa çarpık bir yapı mevcuttur.


 
# Bağımsız Değişkenlerin Karşılıklı Grafikleri

```{r}
# İkili Karşılaştırmalar

# Age-Experience
plot0 <- ggplot(UniversalBank) +
  geom_point(aes(x = Age, y = Experience, colour = Personal.Loan)) +
  labs(
    title = "Age ve Experience",
    x = "Age",
    y = "Experience",
    colour = "Personal Loan"
  )+theme(axis.title.x = element_text(colour = "#000000"),
                           axis.title.y = element_text(colour = "#000000"),
                           plot.title = element_text(colour = "#000000"),
                           axis.text.x  = element_text(colour = "#000000"),
                           axis.text.y = element_text(colour = "#000000"),
                           axis.line = element_line(colour = "#000000"),
                           legend.text = element_text(colour = "#000000"),
                           legend.title = element_text(colour = "#000000"))

# Age ve Income
plot1 <- ggplot(UniversalBank) +
  geom_point(aes(x = Age, y = Income, colour = Personal.Loan)) +
  labs(
    title = "Age ve Income",
    x = "Age",
    y = "Income",
    colour = "Personal Loan"
  )+theme(axis.title.x = element_text(colour = "#000000"),
                           axis.title.y = element_text(colour = "#000000"),
                           plot.title = element_text(colour = "#000000"),
                           axis.text.x  = element_text(colour = "#000000"),
                           axis.text.y = element_text(colour = "#000000"),
                           axis.line = element_line(colour = "#000000"),
                           legend.text = element_text(colour = "#000000"),
                           legend.title = element_text(colour = "#000000"))


# Age-CCAvg
plot2 <- ggplot(UniversalBank) +
  geom_point(aes(x = Age, y = CCAvg, colour = Personal.Loan)) +
  labs(
    title = "Age ve CCAvg",
    x = "Age",
    y = "CCAvg",
    colour = "Personal Loan"
  )+theme(axis.title.x = element_text(colour = "#000000"),
                           axis.title.y = element_text(colour = "#000000"),
                           plot.title = element_text(colour = "#000000"),
                           axis.text.x  = element_text(colour = "#000000"),
                           axis.text.y = element_text(colour = "#000000"),
                           axis.line = element_line(colour = "#000000"),
                           legend.text = element_text(colour = "#000000"),
                           legend.title = element_text(colour = "#000000"))

plot3 <- ggplot(UniversalBank) +
  geom_point(aes(x = Age, y = Mortgage, colour = Personal.Loan)) +
  labs(
    title = "Age ve Mortgage",
    x = "Age",
    y = "Mortgage",
    colour = "Personal Loan"
  )+theme(axis.title.x = element_text(colour = "#000000"),
                           axis.title.y = element_text(colour = "#000000"),
                           plot.title = element_text(colour = "#000000"),
                           axis.text.x  = element_text(colour = "#000000"),
                           axis.text.y = element_text(colour = "#000000"),
                           axis.line = element_line(colour = "#000000"),
                           legend.text = element_text(colour = "#000000"),
                           legend.title = element_text(colour = "#000000"))

plot4 <- ggplot(UniversalBank) +
  geom_point(aes(x = Experience, y =Income, colour = Personal.Loan)) +
  labs(
    title = "Experience ve Income",
    y = "Income",
    x = "Experience",
    colour = "Personal Loan"
  )+theme(axis.title.x = element_text(colour = "#000000"),
                           axis.title.y = element_text(colour = "#000000"),
                           plot.title = element_text(colour = "#000000"),
                           axis.text.x  = element_text(colour = "#000000"),
                           axis.text.y = element_text(colour = "#000000"),
                           axis.line = element_line(colour = "#000000"),
                           legend.text = element_text(colour = "#000000"),
                           legend.title = element_text(colour = "#000000"))

plot5 <- ggplot(UniversalBank) +
  geom_point(aes(x = Experience, y =CCAvg, colour = Personal.Loan)) +
  labs(
    title = "Experience ve CCAvg",
    y = "CCAvg",
    x = "Experience",
    colour = "Personal Loan"
  )+theme(axis.title.x = element_text(colour = "#000000"),
                           axis.title.y = element_text(colour = "#000000"),
                           plot.title = element_text(colour = "#000000"),
                           axis.text.x  = element_text(colour = "#000000"),
                           axis.text.y = element_text(colour = "#000000"),
                           axis.line = element_line(colour = "#000000"),
                           legend.text = element_text(colour = "#000000"),
                           legend.title = element_text(colour = "#000000"))


plot6 <- ggplot(UniversalBank) +
  geom_point(aes(x = Income, y =CCAvg, colour = Personal.Loan)) +
  labs(
    title = "Income ve CCAvg",
    x = "Income",
    y = "CCAvg",
    colour = "Personal Loan"
  )+theme(axis.title.x = element_text(colour = "#000000"),
                           axis.title.y = element_text(colour = "#000000"),
                           plot.title = element_text(colour = "#000000"),
                           axis.text.x  = element_text(colour = "#000000"),
                           axis.text.y = element_text(colour = "#000000"),
                           axis.line = element_line(colour = "#000000"),
                           legend.text = element_text(colour = "#000000"),
                           legend.title = element_text(colour = "#000000"))


grid.arrange(arrangeGrob(plot1,plot2,plot3,plot4,plot5,plot6,nrow = 3))
```

* Karşılaştırmalı grafikler incelendiğinde Income ve CCAvg değiişkenlerinde arasında bir ilişki vardır. Bunu ileride korelasyon değerlerine bakarak inceleyeceğiz.



## Kategorik Değişkenlerin Görselleştirilmesi

### Education
```{r warning=FALSE}
# Education
education = table(UniversalBank$Education)%>%sort(decreasing = F)%>%as.data.frame()
c1 = ggplot(data = education,aes(x = Var1,y = Freq,fill = Freq))+
  scale_fill_gradient(low = "orange", high = "purple")+
  geom_bar(stat = "identity",width=.8)+
  coord_flip()+
  labs(title = "Education",y = "Frequency",x = "Class")+
  theme_minimal()+theme(legend.position = "none")
### Personal.Loan - Target
ploan = table(UniversalBank$Personal.Loan)%>%sort(decreasing = F)%>%as.data.frame()
c2 = ggplot(data = ploan,aes(x = Var1,y = Freq,fill = Freq))+
  scale_fill_gradient(low = "orange", high = "purple")+
  geom_bar(stat = "identity",width=.8)+
  coord_flip()+
  labs(title = "Personal Loan - Target",y = "Frequency",x = "Class")+
  theme_minimal()+theme(legend.position = "none")
### Securities.Account
secacc = table(UniversalBank$Securities.Account)%>%sort(decreasing = F)%>%as.data.frame()
c3 = ggplot(data = secacc,aes(x = Var1,y = Freq,fill = Freq))+
  scale_fill_gradient(low = "orange", high = "purple")+
  geom_bar(stat = "identity",width=.8)+
  coord_flip()+
  labs(title = "Security Account",y = "Frequency",x = "Class")+
  theme_minimal()+theme(legend.position = "none")
cdacc = table(UniversalBank$CD.Account)%>%sort(decreasing = F)%>%as.data.frame()
c4 = ggplot(data = cdacc,aes(x = Var1,y = Freq,fill = Freq))+
  scale_fill_gradient(low = "orange", high = "purple")+
  geom_bar(stat = "identity",width=.8)+
  coord_flip()+
  labs(title = "CD Account",y = "Frequency",x = "Class")+
  theme_minimal()+theme(legend.position = "none")
#Online
online = table(UniversalBank$Online)%>%sort(decreasing = F)%>%as.data.frame()
c5 = ggplot(data = online,aes(x = Var1,y = Freq,fill = Freq))+
  scale_fill_gradient(low = "orange", high = "purple")+
  geom_bar(stat = "identity",width=.8)+
  coord_flip()+
  labs(title = "Online",y = "Frequency",x = "Class")+
  theme_minimal()+theme(legend.position = "none")
# CreditCard
target = table(UniversalBank$CreditCard)%>%sort(decreasing = F)%>%as.data.frame()
c6 = ggplot(data = target,aes(x = Var1,y = Freq,fill = Freq))+
  scale_fill_gradient(low = "orange", high = "purple")+
  geom_bar(stat = "identity",width=.8)+
  coord_flip()+
  labs(title = "Credit Card",y = "Frequency",x = "Class")+
  theme_minimal()+theme(legend.position = "none")
grid.arrange(arrangeGrob(c1,c2,c3,c4,c5,c6,nrow = 3))

```


# Korelasyonların İncelenmesi


```{r,warning=FALSE,message=FALSE}
lowerFn <- function(data, mapping, method = "lm", ...) {
  p <- ggplot(data = data, mapping = mapping) +
    geom_point(colour = "red") +
    geom_smooth(method = method, color = "yellow", ...)
  p
}

ggpairs(
  UniversalBank%>%select(Age,Experience,Income,Family,CCAvg,Mortgage), lower = list(continuous = wrap(lowerFn, method = "lm")),
  diag = list(continuous = wrap("barDiag", colour = "purple")),
  upper = list(continuous = wrap("cor", size = 4))
)

```

* Değişkenlerin birbirleri arasındaki korelasyonu incelediğimizde Age ve Experience değişkenleri arasında çok güçlü pozitif ilişki vardır.(0.99)
* Income ve CCAvg arasında pozitif güçlü ilişki vardır.(0.65)

# SVM MODEL

## Train-Test Ayrımı & Dummy Değişkenlerin Oluşturulması

* Verimizin %75'ini(3750) train %25(1250) ini test olacak şekilde bölelim.
* Verimizi ölçeklendirelim.

```{r,warning=FALSE,message=FALSE}
set.seed(121510842)
train_rows<-createDataPartition(UniversalBank$Personal.Loan,p=0.75,list = F)
train<-UniversalBank[train_rows,]
test<-UniversalBank[-train_rows,]
preProc<-preProcess(train[,setdiff(names(train),"Personal.Loan")],method = c("center", "scale"))
train<-predict(preProc,train)
test<-predict(preProc,test)

#########################
### Dummy Degiskenler ###
#########################

dummies <- dummyVars(Personal.Loan~.,data=UniversalBank)

x.train=predict(dummies, newdata = train)
y.train=train$Personal.Loan
x.test = predict(dummies, newdata = test)
y.test = test$Personal.Loan
```

## Lineer SVM Modeli

* İlk önce 10 cost parametreli lineer svm modelimizi kuralım ve sonuçları inceleyelim.
```{r}
model  =  svm(x = x.train, y = y.train, type = "C-classification", kernel = "linear", cost = 10)
# Predict
pred_train<-predict(model,x.train)
pred_test<-predict(model,x.test)
# Confusion matrix
confusionMatrix(pred_train,y.train)
cfm = confusionMatrix(pred_test,y.test)
ggplotConfusionMatrix <- function(m){
  mytitle <- paste("Accuracy", percent_format()(m$overall[1]))
  p <-
    ggplot(data = as.data.frame(m$table) ,
           aes(x = Reference, y = Prediction)) +
    geom_tile(aes(fill = log(Freq)), colour = "black") +
    scale_fill_gradient(low = "yellow", high = "purple") +
    geom_text(aes(x = Reference, y = Prediction, label = Freq)) +
    theme(legend.position = "none") +
    ggtitle(mytitle)
  return(p)
}
ggplotConfusionMatrix(cfm)

```

* Cost = 10 parametreli lineer svm modelinin test seti accuracy değeri 0.9611 olarak bulundu. 
* Confusion Matrix incelendiğinde ise 0(No) sonuçlarında yaptığı tahmin doğruluğy iyi bir performans vermektedir.

## Radial SVM Model
* Şimdi de 10 cost parametreli radial svm modelimizi kuralım ve sonuçları inceleyelim.
```{r}
#########################
####### SVM model RBF####
#########################
model_RBF = svm(x.train,y.train, method = "C-classification", kernel = "radial", cost = 10,
            gamma = 0.1)

# Predict
pred_train1<-predict(model_RBF,x.train)
pred_test1<-predict(model_RBF,x.test)

# Confusion matrix
cfm = confusionMatrix(pred_test1,y.test)
ggplotConfusionMatrix(cfm)
```

* Buradaki sonuç incelendiğinde test seti için elde edilen accuracy değerinde iyileşme vardır. (0.98)
* ConfusionMatrix incelendiğinde ise 1(Yes) sonuçlarının tahmininde iyileşmeler vardır.

## Çoklu Bağlantı Sorunu

* Daha önce bazı değişkenlerin arasında ilişki olduğu tespit edilmişti. Bu istemediğimiz bir durum. O yüzden deneme amacıyla korelasyon olan değişkenlerden birini çıkararak yeniden model kuralım ve inceleyelim.

* Age değişkeniyle ilişkisi bulunan Experience, Income değişkeniyle ilişkisi bulunan CCAvg değişkenini çıkaralım ve aynı işlemleri uygulayalım.

```{r,warning=FALSE,message=FALSE}
UniversalBank_Selected = UniversalBank%>%select(-Experience,-CCAvg)
set.seed(121510842)
train_rows<-createDataPartition(UniversalBank_Selected$Personal.Loan,p=0.75,list = F)
train<-UniversalBank_Selected[train_rows,]
test<-UniversalBank_Selected[-train_rows,]
preProc<-preProcess(train[,setdiff(names(train),"Personal.Loan")],method = c("center", "scale"))
train<-predict(preProc,train)
test<-predict(preProc,test)

#########################
### Dummy Degiskenler ###
#########################

dummies <- dummyVars(Personal.Loan~.,data=UniversalBank_Selected)

x.train=predict(dummies, newdata = train)
y.train=train$Personal.Loan
x.test = predict(dummies, newdata = test)
y.test = test$Personal.Loan

model_RBF = svm(x.train,y.train, method = "C-classification", kernel = "radial", cost = 10,
            gamma = 0.1)
summary(model_RBF)

# Predict
pred_train1<-predict(model_RBF,x.train)
pred_test1<-predict(model_RBF,x.test)

# Confusion matrix
cfm = confusionMatrix(pred_test1,y.test)
ggplotConfusionMatrix(cfm)
```

* Accuracy değerinde ve ConfusionMatrixte bir iyileşme görülmedi.

* Şimdi optimal modele (Radial SVM) auc ve roc analizi yapalım.

## AUC-ROC
```{r}
pred = prediction(as.numeric(unname(pred_test1)),as.numeric(y.test))
auc = performance(pred,measure = "auc")
print(paste0("AUC Değeri : ",auc@y.values))
```

* AUC değerimi 0.80 cutpoint değerinden büyük olduğundan iki kategoriyi ayırt etmede başarılıdır.


```{r}
roc = performance(pred,"tpr","fpr")
plot(roc,colorize = T)
```

* ROC eğrisinin altında kalan alan yeterince geniştir ve Tpr oranı yani kampanya sonucu kredi alacak kişileri tespit etme oranımız yüksektir.

